【裁判字號】    95,訴,726
【裁判日期】    950515
【裁判案由】    毒品危害防制條例
【裁判全文】
臺灣高雄地方法院刑事判決               95年度訴字第726號
公  訴  人  臺灣高雄地方法院檢察署檢察官
被      告  甲○○
                    （另案羈押於臺灣高雄看守所）
上列被告因毒品危害防制條例案件，經檢察官提起公訴（95年度
毒偵緝字第58號）及移送併辦（95年度毒偵字第2440號），本院
改依簡式審判程序判決如下：
    主  文
甲○○連續施用第一級毒品，累犯，處有期徒刑壹年貳月，扣案
海洛因壹包（不含包裝重，淨重零點零陸公克），殘留海洛因之
注射針筒陸支、塑膠鏟子肆支、塑膠漏斗壹支、殘渣袋陸只，均
沒收銷燬；盛裝上開海洛因包裝袋壹只、未使用之注射針筒肆支
均沒收。又連續施用第二級毒品，累犯，處有期徒玖月，扣案殘
留甲基安非他命殘渣袋壹只、玻璃球壹只、水煙斗壹組，均沒收
銷燬；未使用之玻璃球壹只沒收。應執行有期徒刑壹年拾月，扣
案之扣案海洛因壹包（不含包裝重，淨重零點零陸公克），殘留
海洛因之注射針筒陸支、塑膠鏟子肆支、塑膠漏斗壹支、殘渣袋
陸只、殘留甲基安非他命殘渣袋壹只、玻璃球壹只、水煙斗壹組
，均沒收銷燬；盛裝上開海洛因包裝袋壹只、未使用之注射針筒
肆支、未使用之玻璃球壹只均沒收。
    事  實
一、甲○○前曾因竊盜、贓物、違反動產擔保交易法、毒品危害
    防制條例等案件，分別經本院判處有期徒刑8 月、4 月、4
    月、9 月、5 月，應執行有期徒刑2 年6 月，嗣於民國94年
    1 月17日假釋付保護管束期滿，以執行完畢論。又甲○○曾
    因施用毒品違反毒品危害防制條例案件，經依本院89年度毒
    聲字第7373號、第7980號裁定送觀察勒戒、強制戒治，於90
    年10月8 日執行完畢。詎仍不知悔改，在上開強制戒治執行
    完畢釋放後5 年內，分別基於施用第一級毒品海洛因及第二
    級毒品甲基安非他命之概括犯意，自94年1 月初某日至95年
    1 月16日8 時許止，高雄縣橋頭鄉某公墓、高雄縣燕巢鄉○
    路旁、高雄市○○區○○路後勁段26號「文成資源回收店」
    之鐵皮屋內等處，將海洛因摻水後以針筒注射之方式，連續
    施用海洛因多次。另自94年3 月間某日至同年10月21日20時
    止，在高雄縣燕巢鄉○○村○路旁等處，以將甲基安非他命
    置於鋁箔紙上或玻璃球內燒烤生煙或利用水煙斗吸食等方式
    連續以吸食器施用第二級毒品甲基安非他命多次。嗣分別為
    警在如附表所示之時、地查獲，並扣得甲○○所有供其施用
    所用或準備供施用所用如附表所示之海洛因1 包（空包裝袋
    0.23公克，淨重0.06公克）等物並分別得甲○○同意後採集
    其尿液送鑑，結果分別呈嗎啡及甲基安非他命陽性反應，始
    悉上情。
二、案經高雄市政府警察局楠梓分局、高雄縣政府警察局岡山分
    局報告臺灣高雄地方法院檢察署檢察官偵查起訴及移送併辦
    。
    理  由
一、本件被告甲○○所犯為死刑、無期徒刑、最輕本刑為3 年以
    上有期徒刑以外之罪，其於準備程序進行中，就被訴事實為
    有罪之陳述，經受命法官告知簡式審判程序之旨，並聽取當
    事人之意見後，本院合議庭裁定由受命法官獨任進行簡式審
    判程序，合先敘明。
二、被告前曾施用毒品案件，經依本院89年度毒聲字第7373號、
    第7980號裁定送觀察勒戒、強制戒治，於90 年10 月8 日執
    行完畢，有臺灣高等法院被告前案紀錄表在卷可稽。其於強
    制戒治執行完畢後5 年內，再為本次施用毒品犯行，應依法
    論科。
三、上揭事實，業據被告坦承不諱；且其於為警查獲後採集之尿
    液，亦分別呈嗎啡及甲基安非他命陽性反應，有台灣檢驗科
    技股份有限公司94年10月7 日KＺ000000000000號、94年11月
    1 日KH2005A0000000號、94年11月14日KH2005B0000000號號
    濫用藥物尿液檢驗報告3 紙、高雄市立凱旋醫院95年1 月24
    日濫用藥物尿液檢驗報告1 紙在卷足憑。海洛因於人體內會
    水解為嗎啡，再循嗎啡代謝方式排出體外，亦經行政院衛生
    署80年以056954號函釋明確。另有如附表所示之海洛因等物
    扣案可佐，該等扣案物品經鑑定後，確有白色粉末1 包含海
    洛因成分，使用過之注射針筒6 支（編號383 、385 、397
    、398 、399 、400） 、塑膠鏟子4 支、塑膠漏斗1 支、殘
    渣袋6 只（編號454 、455 、461） 、呈海洛因陽性反應、
    殘渣袋1 只、玻璃球1 只、水煙斗1 組呈甲基安非他命陽性
    反應，分別有有調查局95年1 月24日科調壹字第220021996
    號鑑定通知書、高雄醫學大學附設中和紀念醫院95年3 月21
    日0000-000、0000-000、0000-000、0000-000、0000-000、
    0000-000、0000-000、00 00-000 、0000-000、0000-000、
    0000-000、0000-000、0000 -000 、0000-000、0000-000、
    0000-000、95年4 月18日0000 -000 、0000-000、0000-000
    、0000-000號檢驗報告附卷可參。被告自白於上揭時地施用
    海洛因、甲基安非他命等節，與事實相符，事證明確，其犯
    行足堪認定，應依法論科。
四、海洛因及甲基安非他命分別為毒品危害防制條例第2 條第2
    項第1 款、第2 款所規定之第一級毒品及第二級毒品，是核
    被告甲○○所為，係犯毒品危害防制條例第10條第1 項、第
    2 項之施用第一級毒品、第二級毒品罪。其施用第一級、第
    二級毒品前後持有毒品之低度行為，為其施用毒品之高度行
    為所吸收，不另論罪。被告先後多次施用第一級毒品及第二
    級毒品之犯行，時間緊接，方法相同，所犯係構成要件相同
    之罪名，顯係基於概括犯意反覆為之，均應依刑法第56 條
    連續犯規定論以一罪，並加重其刑。臺灣高雄地方法院檢察
    署檢察官95年度毒偵字第2440號移送併辦部分，與本案為裁
    判上一罪之連續犯關係，檢察官就犯罪事實一部起訴，依刑
    事訴訟法第267 條規定，其效力及於全部，法院自有權一併
    審理，附此敘明。又被告所犯上開二罪，犯意各別，行為互
    殊，應予分論併罰。又被告前曾因竊盜、贓物、違反動產擔
    保交易法、毒品危害防制條例等案件，分別經本院判處有期
    徒刑8 月、4 月、4 月、9 月、5 月，應執行有期徒刑2 年
    6 月，於94年1 月17日假釋付保護管束期滿，以執行完畢論
    ，有臺灣高等法院被告前案紀錄表在卷可稽，其受有期徒刑
    執行完畢後，5 年以內再犯本件有期徒刑以上之罪，均為累
    犯，均應依刑法第47條之規定加重其刑，並依刑法第70條之
    規定，遞加重之。爰被告前因毒品危害防制案件，經觀察勒
    戒、強制戒治，且經刑之宣告，詎其仍未能徹底戒絕毒品，
    連續施用期間約1 年餘，顯見其無戒毒悔改之意，惟念犯後
    坦承犯行，且其施用毒品僅自戕一己之身體健康，尚未對他
    人造成危害等一切情狀，量處如主文所示之刑，並定其應執
    行之刑。至扣案之海洛因1 包（不含包裝重，淨重0.06公克
    ）屬第一級毒品，殘留海洛因之注射針筒6 支（編號383 、
    385 、397 、398 、399 、400） 、塑膠鏟子4 支、塑膠漏
    斗1 支、殘渣袋6 只（編號454 、455 、461 、439 、440
    、44 1）、殘留甲基安非他命殘渣袋1 只（編號438） 、玻
    璃球1 只、水煙斗1 組，經鑑定後分別殘留第一級海洛因、
    第二級毒品基安非他命成分，均有如前述，因該等物品與殘
    留之海洛因、甲基安非他命無法析離，應將整體視同毒品，
    故上開扣案物均應依毒品危害防制條例第18條第1 項前段之
    規定，宣告沒收併銷燬之，併此敘明。又盛裝上開海洛因之
    空包裝袋1 只，因已經法務部調查局就之與盛裝之第一級毒
    品海洛因分別鑑析其重量，應可視為與第一級毒品分離之物
    ，然該包裝袋，係被告為施用毒品時用以保存且便於攜帶毒
    品之用；未使用之注射針筒4 支、玻璃球1 只，均為被告所
    有，業據被告供述明確，且係供被告預備施用毒品所用之物
    ，爰均依刑法第38條第1 項第2 款之規定，併與宣告沒收。
    此外，送驗耗損之毒品，既已滅失，即無庸併予宣告沒收銷
    燬；扣案之空夾鏈袋15只與被告施用毒品犯行無關聯性，均
    不另為沒收之諭知，附此敘明。
據上論斷，應依刑事訴訟法第273 條之1 第1 項、第299 條第1
項前段，毒品危害防制條例第10條第1 項、第2 項、第18條第1
項前段，刑法第11條、第56條前段、第47條、第51條第5 款、第
9款 、第11條、第38條第1 項第2 款，判決如主文。
本案經檢察官乙○○到庭執行職務。
中    華    民    國    95    年    5     月    15    日
                  刑事第一庭    法  官  陳宛榆
以上正本證明與原本無異。
如不服本判決，應於判決送達後10日內，向本院提出上訴狀。
中    華    民    國    95    年    5     月    17    日
                                書記官  劉企萍
附錄本判決論罪法條
毒品危害防制條例第10條
施用第一級毒品者，處 6 月以上 5 年以下有期徒刑。
施用第二級毒品者，處 3 年以下有期徒刑。
附表
┌──┬───────┬─────────┬─────┐
│編號│查獲時間、地點│扣案物            │採尿結果  │
├──┼───────┼─────────┼─────┤
│ 1  │94年9 月23日11│未檢出法定毒品成分│嗎啡陽性。│
│    │時15分許，於高│之白色粉末1 包、未│甲基安非他│
│    │雄縣橋頭鄉中崎│使用注射針筒3支 、│命陽性。  │
│    │村通燕路110 號│殘留海洛因之塑膠鏟│          │
│    │前。          │子1 支。          │          │
├──┼───────┼─────────┼─────┤
│ 2  │94年10月15日11│海洛因1 包，殘留海│嗎啡陽性。│
│    │時20分許，於高│洛因針筒2 支、夾鏈│          │
│    │雄縣燕巢鄉安南│袋3 只、塑膠鏟子2 │          │
│    │路26巷62號。  │支，殘留甲基安非他│          │
│    │              │命夾鏈袋1 只、玻璃│          │
│    │              │球1 支、水煙斗1 組│          │
│    │              │，未使用之針筒1支 │          │
│    │              │、空夾鏈袋10只、玻│          │
│    │              │璃球1 支。        │          │
├──┼───────┼─────────┼─────┤
│ 3  │94年10月28日19│殘留海洛因塑膠鏟子│嗎啡陽性。│
│    │時20分許，在高│1 支、殘留海洛因塑│甲基安非他│
│    │雄縣岡山鎮岡山│膠漏斗1 支、殘留海│命陽性。  │
│    │路與平和路口。│洛因夾鏈袋3 只、夾│          │
│    │              │鏈袋5只。         │          │
├──┼───────┼─────────┼─────┤
│ 4  │95年1 月16日12│殘留甲基安非他命針│嗎啡陽性。│
│    │時許，在高雄市│筒4 支。          │          │
│    │楠梓區○○路後│                  │          │
│    │勁段26號（文成│                  │          │
│    │估物商之鐵皮屋│                  │          │
│    │）。          │                  │          │
└──┴───────┴─────────┴─────┘


司法院資訊處製作；財團法人民間司法改革基金會備份。
